臺灣雲林地方法院刑事判決　　　　　　　100年度易字第129號
公　訴　人　臺灣雲林地方法院檢察署檢察官
被　　　告　蔡建成
上列被告因竊盜案件，經檢察官提起公訴（100年度偵字第658號
），被告於準備程序中就被訴事實為有罪之陳述，本院行簡式審
判程序，判決如下：
    主    文
蔡建成攜帶兇器竊盜，處有期徒刑捌月，未扣案之六角板手壹支
沒收之。
    事    實
一、蔡建成因己車之車牌遭註銷，乃尋思竊取他人之車牌供己使
    用，於民國100 年01月12日15時30分許，攜帶其所有客觀上
    足供兇器使用之六角板手1 支（未扣案，起訴書誤載為螺絲
    起子），行經雲林縣斗六市○○里○○○路9 號處，見唯青
    有限公司所有供書榮使用之車牌號碼5M-7732 號自小貨車
    停放該處，竟意圖為自己不法所有，持前揭六角板手將該自
    小貨車之車牌2 面卸下，以此方式竊取書榮所使有之上開
    自用貨客車之車牌2 面，得手後，旋即離去。嗣於100 年01
    月26日17時許，因另通緝案件，經警在其位於雲林縣虎尾鎮
    穎川里頂南40-26 號C20 套房之租屋處內查獲，復徵得蔡建
    成同意搜索，當場起獲上開車牌號碼5M-7732 號之車牌2 面
    （業已發還被害人書榮領回），始悉上情。
二、案經雲林縣警察局虎尾分局報告臺灣雲林地方法院檢察署檢
    察官偵查起訴。
    理  由
壹、程序部分：
    被告蔡建成於準備程序中，先就上開犯罪事實為有罪之陳述
    ，且所犯係死刑、無期徒刑、最輕本刑為3 年以上有期徒刑
    以外之罪，經本院告知簡式審判程序之旨，並聽取檢察官及
    被告之意見後，本院合議庭依刑事訴訟法第273 條之1 第1
    項之規定，裁定由法官1 人獨任進行簡式審判程序。是本案
    之證據調查，依刑事訴訟法第273 條之2 規定，不受同法第
    159 條第1 項、第161 條之2 、第161 條之3 、第163 條之
    1 及第164 條至第170 條規定之限制，合先敘明。
貳、實體部分：
一、認定犯罪事實所憑之證據及理由：
    上開犯罪事實，業據被告蔡建成坦承不諱（見本院100 年度
    易字第129 號卷《下稱本院卷》第17頁背面至第18頁正面、
    第21頁背面；臺灣雲林地方法院檢察署100 年度偵字第658
    號卷《下稱偵卷》第6 頁），核與被害人書榮於警詢時指
    述上開車牌遭竊情節相符（見警卷第6 頁至第7 頁），並有
    贓物認領保管單、失車- 案件基本資料詳細畫面報表、雲林
    縣警察局車輛尋獲電腦輸入單、雲林縣警察局虎尾分局搜索
    扣押筆錄暨扣押物品目錄表各1 份、照片6 張、車號查詢汽
    車車籍1 紙（見警卷第17頁至第22頁、第10頁至第13頁；本
    院卷第8 頁正面）附卷可稽，足認被告自白與事實相符，堪
    予採信，本案事證已臻明確，被告犯行至堪認定。
二、論罪科刑部分：
  (一)查被告行為後，刑法第321 條於100 年01月10日修正，並經
    總統於100 年01月26日以華總一義字第10000015561 號令公
    布施行，並自100 年01月28日起生效，而按行為後法律有變
    更者，適用行為時之法律，但行為後之法律有利於行為人者
    ，適用最有利於行為人之法律，現行刑法第2 條第1 項定有
    明文。修正前刑法第321 條第1 項係規定：「犯竊盜罪而有
    下列情形之一者，處六月以上、五年以下有期徒刑：一、…
    」修正後則規定「犯竊盜罪而有下列情形之一者，處六月以
    上、五年以下有期徒刑，得併科新臺幣十萬元以下罰金：一
    、…」法定本刑增訂罰金刑，涉及科刑規範變更，自有新舊
    法比較之必要，本件被告所為犯行若適用舊法，刑度為有期
    徒刑6 月以上、5 年以下，若適用新法，刑度為有期徒刑6
    月以上，5 年以下，尚得併科10萬元以下之罰金，顯見適用
    舊法較有利於被告，經比較新舊法，依刑法第2 條第1 項前
    段規定，本件應適用被告行為時即修正前之刑法第321 條予
    以論處（同條項第3 款並未修正）。
  (二)按刑法第321 條第1 項第3 款之攜帶兇器竊盜罪，係以行為
    人攜帶兇器竊盜為其加重條件，此所謂兇器，其種類並無限
    制，凡客觀上足以對人之生命、身體、安全構成威脅，具有
    危險性之兇器均屬之，且只須行竊時攜帶此種具有危險性之
    兇器為已足，並不以攜帶之初有行兇之意圖為必要（最高法
    院79年台上字第5253號判例參照）。被告所攜帶之六角板手
    雖未扣案，依一般常見六角板手之狀態觀察，及參酌其可用
    以拆卸該小貨車上之車牌，顯知該六角板手質地當屬堅硬鈍
    重，應係金屬材質，如持該六角板手朝向人之身體攻擊揮舞
    ，對於他人之生命、身體均造成嚴重威脅，客觀上自可供作
    兇器使用，性質上自屬兇器無疑。是核被告所為，係犯修正
    前刑法第32 1條第1 項第3 款之攜帶兇器竊盜罪。
  (三)爰審酌被告前於98年間，曾因竊盜、贓物案件，經臺灣南投
    地方法院以98年度審易字第183 號判決分別判處有期徒刑7
    月、2 月，應執行有期徒刑8 月確定，有臺灣高等法院被告
    前案紀錄表在卷可參，猶未能深切體認他人財產權之不可侵
    犯性而重蹈覆轍，恣意竊取他人財物，被告犯罪所彰顯之主
    觀惡性不容小覷，價值觀念非無偏差，惟慮其犯罪手法單純
    、竊取財物價值不高，遭竊上開物品已由被害人書榮領回
    ，犯罪所生之危害尚非甚鉅，復參以被害人書榮表示對本
    案沒有意見，有本院公務電話紀錄1 紙可按（見本院卷第15
    頁正面），被告犯罪後於警詢、偵查及本院審理時，均坦承
    犯行，尚知悔悟，自承家中尚有母親、為水泥工之生活狀況
    、國中畢業之智識程度等一切情狀，量處如主文所示之刑，
    以示懲儆。
  (四)至六角板手1 支，為被告所有供被告本件犯罪所用，業經被
    告供明在卷（見本院卷第17頁背面），且無從證明業已滅失
    ，爰依刑法第38條第1 項第2 款之規定宣告沒收。
據上論斷，應依刑事訴訟法第273 條之1 第1 項、第299 條第1
項前段，刑法第2 條第1 項前段、第321 條第1 項第3 款（修正
前）、第38條第1 項第2 款，判決如主文。
本案經檢察官魏偕到庭執行職務。
中    華    民    國   100    年    3     月    31    日
                  刑事第六庭    法  官  陳佩怡
以上正本證明與原本無異。
如不服本判決應於收受判決後10日內向本院提出上訴書狀，並應
敘述具體理由；其未敘述上訴理由者，應於上訴期間屆滿後20日
內向本院補提理由書（均須按他造當事人之人數附繕本）。「切
勿逕送上級法院」。
                                書記官  林佳慧
中    華    民    國   100    年    3     月    31    日
附錄本案論罪科刑法條：
修正前中華民國刑法第321 條
犯竊盜罪而有左列情形之一者，處6 月以上、5 年以下有期徒刑
：
一、於夜間侵入住宅或有人居住之建築物、船艦或隱匿其內而犯
    之者。
二、毀越門扇、牆垣或其他安全設備而犯之者。
三、攜帶兇器而犯之者。
四、結夥3 人以上而犯之者。
五、乘火災、水災或其他災害之際而犯之者。
六、在車站或埠頭而犯之者。
前項之未遂犯罰之。